# 股权转让处理的问题

提问人：ha77 时间：2011-11-12 20:53:38
公司向非关联方收购股权 ，不到 1 年后又卖给自己的控股股东，这块关联交易产生的股权转让投资收益 放到投资收益还是资本公积。

回答人：chenyiwei
交易背景和目的？两次交易（尤其是后一次关联交易）作价的公允性如何证明？

提问人：ha77 时间：2011-11-13 09:04:54
公司没有对此进行说明，因为是100%的股权，且从相关资产总额及净资产、收入、利润来看，卖的价款很高，肯定是不公允的定价。

回答人：chenyiwei
请再就交易的商业目的和定价公允性获取进一步证据。如果有证据表明作价明显高于公允价值的，则转卖给母公司的定价超过公允价值的差额作为权益性交易计入资本公积处理。